臺灣高等法院臺中分院刑事判決　　　 100年度上訴字第2278號
上　訴　人
即　被　告　周弘健
選任辯護人　許漢鄰律師(法律扶助)
上列上訴人即被告因違反毒品危害防制條例案件，不服臺灣臺中
地方法院100年度訴字第1893號，中華民國100年9月27日第一審
判決（起訴案號：臺灣臺中地方法院檢察署100年度偵字第11209
號，移送併辦案號：臺灣臺中地方法院檢察署100年度偵字第
15990 號），提起上訴，本院判決如下：
    主  文
上訴駁回。
    事  實
一、周弘健（綽號「小健」）明知含有MDMA（即3,4-亞甲基雙氧
    甲基安非他命，學名為Methylenedioxymethamph etamine，
    以下均簡稱MDMA）成分之搖頭丸，屬毒品危害防制條例第2
    條第2項第2款所列管之第二級毒品，而愷他命（Ketamine，
    俗稱Ｋ他命，以下均稱愷他命）則屬毒品危害防制條例第2
    條第2項第3款所列管之第三級毒品，非經許可，不得無故持
    有、販賣，詎其竟基於販賣含第二級毒品成分之搖頭丸及第
    三級毒品愷他命以營利之犯意，以所持用（非其所有）之門
    號0000000000號（申請人：He Wei）、0000000000號（申請
    人：Nguyen Van Kinh）、0000-000000號行動電話作為對外
    聯絡販賣毒品之通訊工具，並以其所有車牌號碼8020-DK號
    自用小客車作為交通工具，先後為下列犯行：
  (一)販毒予呂培安（綽號「長腳」）部分：
    呂培安於100年4月5日0時1分20秒許，使用門號0000-00000
    0號行動電話與周弘健所持用之門號0000-000000號行動電話
    聯絡，約定在臺中市西屯區○○○路「凱悅KTV」旁之7-11
    便利商店外交易第二級毒品MDMA。稍後同日某時，周弘健駕
    駛上開自用小客車至約定之毒品交易地點，並由呂培安進入
    車內，周弘健即以新臺幣（下同）500元之代價，販賣第二
    級毒品MDMA1顆予呂培安，並當場收取500元之價金。
  (二)販毒予史蕙榕（綽號「莎莎」）部分：
    史蕙榕於100年4月6日1時8分4秒許，使用門號0000-000000
    號行動電話與周弘健所使用門號0000-000000號行動電話聯
    絡，約定在臺中市西屯區○○○路○段6號之「世界之星」大
    樓前交易第三級毒品愷他命。稍後同日某時，周弘健即在上
    揭約定交易處所，以1500之代價，販賣愷他命1包（重量不
    詳）予史蕙榕，並當場收取1500元之價金。
  (三)販毒予陳柄勝（綽號「阿勝」）部分：
    陳柄勝於100年4月11日21時27分3秒、21時41分19秒許，使
    用門號0000-000000號行動電話與周弘健所使用門號0000-00
    0000號行動電話聯絡，約定在臺中市○○○路、篤信街口之
    7-11便利超商外，交易第三級毒品愷他命。稍後同日某時，
    周弘健即在上揭約定交易處所，以500元之代價，販賣愷他
    命1包（重量不詳）予陳柄勝，並當場收取500元之價金。
  (四)販毒予曾靖森部分：
    曾靖森於100年4月20日21時13分許，使用門號0000-000000
    號（起訴書誤載為0000-000000號）行動電話與周弘健所使
    用門號000-0000000號行動電話聯絡，約定在臺中市○○○
    路、篤信街口之7- 11便利超商外交易第三級毒品愷他命。
    稍後同日某時，周弘健即在上揭約定交易處所，以500元之
    代價，販賣愷他命1包（重約1公克）予曾靖森，並當場收取
    500元之價金。
  (五)販毒予陳秉豐部分：
  1.陳秉豐於100年4月4日21時13分9秒許，使用門號0000-00000
    0號行動電話與周弘健所使用門號0000-000000號行動電話聯
    絡，約定在臺中市○區○○路、青海路口附近之「萬來伯檳
    榔」對面交易第三級毒品愷他命。稍後同日某時，周弘健即
    在上揭約定交易處所，以500元之代價，販賣愷他命1包（重
    量不詳）予陳秉豐，並當場收取500元之價金。
  2.周弘健於100年4月17日1時31分12秒，以門號0000-000000號
    行動電話與陳秉豐所使用門號0000-000000號聯絡，約定在
    臺中市○○區○○路、向上路口之「再興米糕店」前交易第
    三級毒品愷他命。稍後同日某時，周弘健即在上揭約定交易
    處所，以500元之代價，販賣愷他命1包（重量不詳）予陳秉
    豐，並當場收取500元之價金。
  (六)販毒予邱世斌（綽號「阿斌」）部分：
    邱世斌於100年4月5日21時許，使用門號0000-000000號行動
    電話與周弘健所使用門號0000-000000號行動電話聯絡，約
    定在臺中市○○區○○路、青海路口附近交易第三級毒品愷
    他命。稍後同日某時，周弘健駕駛上開車號8020-DK自用小
    客車至約定之毒品交易地點，並由邱世斌進入車內，周弘健
    即以1500元之代價，販賣愷他命1包（重約3公克）予邱世斌
    ，並當場收取1500元之價金。
    嗣於100年5月12日14時許，在新竹縣關西營區，為警拘提周
    弘健到案後，查獲上情。
二、案經臺中市政府警察局太平分局報告臺灣臺中地方法院檢察
    署檢察官偵查起訴。
    理  由
壹、證據能力部分：
一、按「刑事訴訟法第159條之5明定：『被告以外之人於審判外
    之陳述，雖不符前四條之規定，而經當事人於審判程序同意
    作為證據，法院審酌該言詞陳述或書面陳述作成時之情況，
    認為適當者，亦得為證據。』、『當事人、代理人或辯護人
    於法院調查證據時，知有第159條第1項不得為證據之情形，
    而未於言詞辯論終結前聲明異議者，視為有前項之同意。』
    ，其立法理由在於傳聞證據未經當事人之反對詰問予以核實
    ，乃排斥其證據能力。惟當事人如放棄對原供述人之反對詰
    問權，於審判程序表示同意該等傳聞證據可作為證據，此時
    ，法院除認該傳聞證據欠缺適當性外，自可承認其證據能力
    。又當事人、代理人或辯護人於調查證據時，知有刑事訴訟
    法第159條第1項不得為證據之情形，卻表示『對於證據調查
    無異議』、『沒有意見』等意思，而未於言詞辯論終結前聲
    明異議者，應視為已有將該等傳聞證據採為證據之同意。」
    （參考最高法院94年度台上字第2976號判決意旨）。查本件
    檢察官、被告及其選任辯護人對於本案下列各項證據之證據
    能力，於本院準備程序中均表示沒有意見等語（見本院卷第
    33頁反面），復於審判期日就本院提示之證據於言詞辯論終
    結前，均未就所調查之證據主張有刑事訴訟法第159條不得
    為證據之情形（見本院卷第40頁至第43頁），本院復審酌該
    等證據製作或取得時，亦無證據顯示有何違反程序規定情事
    ，認以之作為證據為適當，是揆諸上開最高法院判決意旨，
    應視為已有將該等傳聞證據採為證據之同意，且下列引用之
    證據資料，業經本院於審理期日逐一提示、朗讀，並告以要
    旨，是該等證據均有證據能力，合先敘明。
貳、實體方面
一、得心證之理由：
  (一)上開犯罪事實，業據上訴人即被告周弘健於法院審理中坦承
    不諱（見原審卷第24頁反面、第50頁反面、第56頁反面，本
    院卷第41至42頁），核與證人呂培安（見100年度偵字第112
    09號卷第55至67頁、195至205頁、併案警卷第71至83頁）、
    史蕙榕（見100年度偵字第11209號卷第79至89頁、第185至
    187頁、併案警卷第115至125頁）、陳柄勝（見100年度偵字
    第11209號卷第103至111頁、第113至115頁、第191至193頁
    ）、曾靖森（見100年度偵字第11209號卷第123至125頁、第
    127至129頁、第173至177頁、併案警卷第163至165頁、第16
    7至169頁）、陳秉豐（見100年度偵字第11209號卷第137至1
    43頁、第163至167頁、併案警卷第187至193頁）、邱世斌（
    見併案警卷第215至218頁、第219至225頁、第227至229頁、
    100年度偵字第11209號卷第265至267頁、第257至261頁）等
    人於警詢、偵查中證述分別向被告購買第二級毒品MDMA及第
    三級毒品愷他命等情節相符，並有通訊監察譯文（見100年
    度偵字第11209號卷第77、91、121、131、145至149、309、
    311、313頁、併案警卷第93、113、159、183、209至213頁
    ）、證人邱世斌所使用門號0000000000號雙向通聯紀錄（同
    上卷第279至284頁）、指認照片（見100年度偵字第11209號
    卷第69至71頁、97至99、117至119、133至135、151至153、
    275、併案警卷第27、85至87、107至111、155至157、201至
    203、235頁）、蒐證照片8張（見100年度偵字第11209號卷
    第269至271、285至287頁）、車輛詳細資料報表（見100年
    度偵字第11209號卷第273頁）、車號查詢汽車車籍（見原審
    卷第47頁）等附卷可稽，足見被告自白與事實相符，堪予採
    信。
  (二)按販賣毒品之所謂販賣行為，係行為人基於營利之目的，而
    販入或賣出毒品而言。販賣毒品者，其主觀上須有營利之意
    圖，且客觀上有販賣之行為，即足構成，至於實際上是否已
    經獲利，則非所問（參考最高法院93年度台上字第1651號判
    決）。衡諸我國查緝毒品之施用或販賣一向執法甚嚴，對於
    販賣毒品者尤科以重度刑責，又販賣毒品既係違法行為，當
    非可公然為之，亦無公定價格，且容易分裝並增減份量，而
    每次買賣之價量，可能隨時依雙方關係深淺、資力、需求量
    及對行情之認知、來源是否充裕、查緝是否嚴謹、購買者被
    查獲時供述購買對象之可能風險之評估等情形，而異其標準
    ，非可一概而論，是販賣之利得，誠非固定，除經坦承犯行
    或價量均達到明確外，委難察得實情，但販賣毒品係重罪，
    且量微價高，取得不易，倘非有利可圖，一般人當無干冒重
    度刑責而提供毒品給他人之可能，是其取得毒品之價格必較
    售出之價格低廉，而有從中賺取買賣差價牟利之意圖及事實
    ，應屬合理之認定，縱使販賣之人從價差或量差中牟利方式
    雖異，其意圖營利之非法販賣行為仍屬同一。本案被告既甘
    冒遭查緝判處重刑之危險，出面連絡、交付毒品及收取價金
    ，且其與證人呂培安、史蕙榕、陳柄勝、曾靖森、陳秉豐、
    邱世斌間並無特別之親屬情誼，該等證人亦證述向被告購買
    MDMA及愷他命時，有交付金錢而屬有償之行為，且係在前揭
    地點與被告進行交易，倘被告非有利可圖，自無平白費時、
    費力特意於前揭地點交付毒品給上開證人之理，顯見本案販
    賣毒品犯行對被告而言，確屬有利可圖，其始願為之，被告
    具有從中獲利之意圖甚明。綜上，足認被告販賣第二級毒品
    MDMA及第三級毒品愷他命之犯行，均事證明確，堪以認定，
    應予依法論科。
二、論罪科刑
  (一)按愷他命（Ketamine）成分應屬藥品管理，同時亦列屬管制
    藥品管理條例第3條所稱之第3級管制藥品，但尚未列屬藥事
    法第22條第1項第1款所稱經行政院衛生署明令公告禁止製造
    、調劑、輸入、輸出、販賣或陳列之毒害藥品之禁藥，有行
    政院衛生署98年2月2日衛署藥字第0980001757號函可考。但
    藥品之製造或輸入或調劑，應依相關法令規定辦理，而經行
    政院衛生署核准登記之愷他命製劑，僅單方注射一種。查本
    案證人所供述向被告購得之愷他命為白色細晶體（粉末狀）
    ，並非注射製劑，自非合法製造；且國內曾查獲多起違法製
    造愷他命之案例（具體案例可參考臺灣高等法院97年度上訴
    字第4893號及97年上訴字第5472號刑事判決書），是依經驗
    法則判斷被告所持有之愷他命，應屬國內違法製造之偽藥無
    誤。則被告販賣愷他命部分，合於毒品危害防制條例第4條
    第3項之販賣第三級毒品之犯行，亦同時構成藥事法第83條
    第1項之販賣偽藥罪，且屬法規競合關係，自應從較重之毒
    品危害防制條例第4條第3項販賣第三級毒品罪論處。故核被
    告就犯罪事實欄一之(一)所示販賣MDMA牟利之犯行，係犯毒品
    危害防制條例第4條第2項之販賣第二級毒品罪；就犯罪事實
    欄一之(二)、(三)、(四)、(五)、(六)所示6次販賣愷他命牟利之犯行
    ，均係犯毒品危害防制條例第4條第3項之販賣第三級毒品罪
    。
  (二)被告販賣前持有MDMA之目的既係為供販賣之用，則其持有MD
    MA之低度行為，應為販賣第二級毒品之高度行為所吸收，不
    另論罪（至其販賣第三級毒品愷他命部分，第三級毒品雖依
    法不得販賣，且達純質淨重20公克以上，亦不得非法持有，
    但本件並無證據認被告持有第三級毒品已達純質淨重20公克
    以上，自難認其持有愷他命之行為已成罪，不生被告持有、
    販賣愷他命間之低度、高度行為論罪問題）。
  (三)按刑法於94年2月2日修正公布，刪除第56條所定連續犯之規
    定，自95年7月1日施行。而基於概括之犯意，連續數販賣毒
    品之行為，於刑法修正刪除連續犯規定之前，均依連續犯論
    以一罪。此次刑法第56條修正理由之說明，謂：「對繼續犯
    同一罪名之罪者，均適用連續犯之規定論處，不無鼓勵犯罪
    之嫌，亦使國家刑罰權之行使發生不合理之現象。」、「基
    於連續犯原為數罪之本質及刑罰公平原則之考量，爰刪除有
    關連續犯之規定」等語，即係將本應各自獨立評價之數罪，
    回歸本來就應賦予複數法律效果之原貌。而所謂集合犯是指
    立法者所制定之犯罪構成要件中，本就預定有數個同種類之
    行為將反覆實行之犯罪而言，將各自實現犯罪構成要件之反
    覆多數行為，解釋為集合犯，而論以一罪。是以對於集合犯
    ，必須從嚴解釋，以符合立法本旨。觀諸毒品危害防制條例
    所定之販賣毒品罪之構成要件文義，實無從認定立法者本即
    預定該犯罪之本質，必有數個同種類行為而反覆實行之集合
    犯行，故販賣毒品罪，難認係集合犯。因此，就刑法修正施
    行後多次販賣毒品之犯行，採一罪一罰，始符合立法本旨（
    參考最高法院97年度台上字第99號判決要旨）。故依前揭說
    明，就被告上開販賣第二級毒品MDMA及販賣第三級毒品愷他
    命之犯行，即均無從以一罪論，從而，被告上開1次販賣第
    二級毒品之犯行、6次販賣第三級毒品之犯行，犯意各別，
    行為互殊，應予分論併罰之。
  (四)又檢察官移送併案審理部分（100年度偵字第15990號），檢
    察官移送併辦意旨書已載明此移送併案審理部分與本件起訴
    犯罪事實係屬同一事實，則該移送併案審理部分既與本件論
    罪科刑部分，係屬同一事實之案件，原無待乎併案，當然在
    本院審理範圍內，併此敘明。
  (五)另按犯毒品危害防制條例第4條至第8條之罪於偵查及審判中
    均自白者，減輕其刑，98年5月20日修正公布毒品危害防制
    條例第17條第2項定有明文，而觀其立法理由「為有效破獲
    上游之製造、販賣、運輸毒品組織，鼓勵毒販供出毒品來源
    之上手，有效推展斷絕供給之緝毒工作，對查獲之毒販，供
    出毒品來源，因而破獲者，修正為應減輕其刑或免除其刑。
    又為使製造、販賣或運輸毒品案件之刑事訴訟程序儘早確定
    ，鼓勵被告自白認罪，開啟其自新之路，對製造、販賣、運
    輸毒品罪之被告於偵查及審判中均自白者，增列應減輕其刑
    之規定，採行寬厚之刑事政策」(見立法院公報第98卷第26
    期第184頁修正條文第17條)，顯見該項立法之目的，旨在獎
    勵犯罪人之悛悔，同時使偵查或審判機關易於發現真實，以
    利毒品查緝，俾收防制毒品危害之效。又按毒品危害防制條
    例第17條第2項規定：「犯第四條至第八條之罪於偵查及審
    判中均自白者，減輕其刑。」係指偵查及審判中均有自白犯
    罪而言，故僅須被告於偵、審中均曾經自白，即得認有該條
    項之適用，不以始終承認為必要。所稱偵查中之自白，包含
    向有偵查犯罪職權之司法警察（官）自白，以及偵查中檢察
    官向法院聲請羈押，於法官訊問時所為之自白（參考最高法
    院99年度台上字第4962號判決）經查，本件被告縱於法院審
    判中自白上開犯行，然其於警詢、偵查中均矢口否認犯行，
    雖被告辯稱：本案偵查中未開庭，伊沒有機會坦承犯罪，後
    來伊委任辯護人，瞭解法律規定後也在審理中坦承犯行，仍
    應有毒品危害防制條例第17條第2項規定之適用云云。惟查
    ，被告有於100年5月12日在臺灣臺中地方法院檢察署第五偵
    查庭經檢察官訊問及於100年5月12日在臺灣臺中地方法院刑
    事拘留所經法官訊問以及於100年5月25日臺灣臺中地方法院
    檢察署羈押室經檢察官訊問等情，有訊問筆錄3份在卷足憑
    （見100年度偵字第11209號卷第159至161頁、317至319頁、
    100年度聲羈字第485號卷第5、6頁），顯見偵查中檢察官訊
    問時、檢察官向法院聲請羈押，法官訊問時，均確已給予被
    告偵查中自白以啟自新之機會，被告於此數次訊問卻均矢口
    否認犯行，是被告所辯伊無偵查中自白機會云云洵不可採。
    故本件被告所涉上開犯行均無毒品危害防制條例第17條第2
    項減輕規定之適用。另本案並未因被告之供述而查獲其毒品
    來源一節，有臺灣臺中地方法院檢察署100年8月3日中檢輝
    純100偵11209字第106055號函1份在卷可稽（見原審卷第38
    頁），核與毒品危害防制條例第17條第1項之規定尚有未合
    ，亦無從援引該條項之規定減輕其刑，附此敘明。
  (六)另查刑法第59條之酌量減輕其刑，必須犯罪有特殊之原因，
    在客觀上足以引起一般人之同情，認為即予宣告法定低度刑
    期仍嫌過重者，始有其適用，至於犯罪後之態度等情狀，僅
    可為法定刑內從輕科刑之標準，不得據為酌量減輕之理由（
    最高法院51年臺上字第899號判例、70年度臺上字第794號、
    77年度臺上字第4382號判決意旨等可參）。而毒品戕害國人
    健康，嚴重影響社會治安，故政府立法嚴禁販賣毒品，並以
    高度刑罰來遏止毒品氾濫之問題，被告為思慮成熟之成年人
    ，絲毫未考慮販賣MDMA、愷他命對社會、國人之不良影響，
    害人害己，並有多次販賣第二級毒品MDMA及第三級毒品愷他
    命之情狀，是其所為在客觀上並不會引起一般同情，且毒品
    危害防制條例第4條第2項、第3項之法定最輕刑度分別為7年
    、5年以上有期徒刑，衡以其立法目的、販賣MDMA與愷他命
    對社會之危害及被告販賣第二、三級毒品之犯罪情狀以觀，
    本院認為已無客觀上足以引起一般同情，顯可憫恕，科以最
    低度刑猶嫌過重之情形，故不適用刑法第59條規定酌量減輕
    其刑，併予指明。
  (七)原審以被告犯罪事證明確，並審酌MDMA、愷他命均為戕害他
    人身心之毒品，此為眾所周知之事，且因施用毒品而散盡家
    財、連累家人，或為購買毒品鋌而走險者，更不可勝計，施
    用者導致精神障礙，性格異常，甚至造成生命危險之成癮性
    ，而嚴重戕害國人之身心健康，販賣毒品危害社會甚鉅，且
    販賣之對象非少，危害不可謂輕，惟念及被告於法院審理中
    已坦承全部犯行，尚具悔意，犯後態度良好，犯罪手段平和
    ，販賣之數量、金額非鉅，及犯罪動機、目的、高中肄業之
    智識程度、貧寒之家庭經濟狀況（見警局調查筆錄個人基本
    資料）等一切情狀分別量處如附表所示之刑，並就應沒收之
    物依法宣告沒收之，及定其應執行刑有期徒刑玖年陸月，認
    事用法核無違誤，量刑亦稱妥適，被告上訴意旨請求依毒品
    危害防制條例第17條第2項之規定減輕其刑及依刑法第59條
    之規定酌減其刑云云，核其上訴為無理由，應予駁回。
  (八)按毒品危害防制條例第19條第1項規定：犯第4條之罪者，其
    供犯罪所用或因犯罪所得之財物，均沒收之，如全部或一部
    不能沒收時，追徵其價額或以其財產抵償之，但該條項並無
    如同條例第18條第1項所定「不問屬於犯人與否，沒收之」
    之明文，自屬相對沒收主義之立法。是其應沒收之物，應以
    屬被告或共犯所有者為限。又按毒品危害防制條例第19條第
    1項規定性質上係沒收之補充規定，其屬於本條所定沒收之
    標的，如得以直接沒收者，判決主文僅宣告沒收即可，不生
    「追徵其價額」或「以其財產抵償之」問題，須沒收之標的
    全部或一部不能沒收時，始生「追徵其價額」或「以其財產
    抵償之」選項問題，而「追徵其價額」或「以其財產抵償之
    」係屬兩種選項，分別係針對現行貨幣以外之其他財產與現
    行貨幣而言；又本規定所稱「追徵其價額」者，係指所沒收
    之物為金錢以外之其他財物而無法沒收時，因其實際價值不
    確定，應追徵其價額，使其繳納與原物相當之價額，並無以
    其財產抵償之問題；倘嗣後追徵其金錢價額，不得結果而須
    以其財產抵償者，要屬行政執行機關依強制執行之法律之執
    行問題，即無不能執行之情形，自毋庸諭知「或以其財產抵
    償之」；如不能沒收之沒收標的為金錢時，因價值確定，判
    決主文直接宣告「以其財產抵償之」即可，不發生追徵價額
    之問題（最高法院99年度第5次刑事庭會議(二)決議意旨參照
    ）。次按毒品危害防制條例第19條第1項規定，犯販賣毒品
    罪者，其犯罪所得之財物均沒收之，係採義務沒收主義。故
    販賣毒品所得之對價，不問其中成本若干，利潤多少，均應
    全部諭知沒收，貫徹政府查禁煙毒之決心，以符立法本旨（
    參考最高法院91年度台上字第2419號判決意旨）。復按「毒
    品危害防制條例第19條第3項規定，犯同條例第4條之罪所使
    用之水、陸、空交通工具沒收之，此項規定乃採義務沒收主
    義，凡屬犯人所有供該條之罪所使用之水、陸、空交通工具
    ，均應予宣告沒收。」（參考最高法院94年度台上字第4433
    號判決意旨）；又「刑罰法令關於沒收之規定，有採職權沒
    收主義與義務沒收主義。職權沒收，指法院就屬於被告所有
    ，並供犯罪所用或因犯罪所得之物，仍得本於職權為斟酌沒
    收與否之宣告，例如刑法第38條第1項第2款、第3款、第3項
    前段等屬之。義務沒收，又可分為絕對義務沒收與相對義務
    沒收二者。前者指凡法條規定『不問屬於犯人與否，沒收之
    』者屬之，法院就此等之物，無審酌餘地，除已證明滅失者
    外，不問屬於犯人與否或有無查扣，均應沒收之；後者指凡
    供犯罪所用或因犯罪所得之物，均應予以沒收，但仍以屬於
    被告或共犯所有者為限。毒品危害防制條例第19條第3項規
    定，犯同條例第4條之罪所使用之水、陸、空交通工具，應
    予沒收，並非以專供犯上開之罪所用之物，始得沒收之。且
    此項沒收採義務沒收主義，故凡供犯上開之罪所用之物，即
    應依該條項之規定，宣告沒收之。惟因其未有『不問屬於犯
    人與否，沒收之』之規定，故仍以屬於犯人所有者為限，始
    得沒收。」（參考最高法院93年度台上字第2751號判決意旨
    ）經查：
  1.被告販賣第二、三級毒品各次交易金額詳如上開犯罪事實一
    之(一)至(六)所示，被告上開販賣毒品所得之金額雖未扣案，然
    無證據證明已不存在，且既為被告因犯罪所得之財物，仍應
    依毒品危害防制條例第19條第1項之規定，於各該販賣第二
    、三級毒品犯行之各該主文項下，分別諭知沒收，如全部或
    一部不能沒收時，均以其財產抵償之。
  2.另查車牌號碼8020-DK號之自用小客車為被告所有一節，業
    據被告供承在卷（見原審卷第51至52頁），再依原審卷附車
    籍資料查詢結果，車主姓名亦登記為被告（見原審卷第47頁
    ），足認上開自用小客車確為被告所有無誤，且被告以之作
    為犯罪事實欄一之(一)、(六)所示2次販賣第二、三級毒品所用
    之交通工具，已如前述，故上開自用小客車雖未扣案，然亦
    無證據可認已經滅失，即應依毒品危害防制條例第19條第3
    項之規定，宣告沒收。
  3.再本件被告所持有供犯罪事實欄一、(一)至(五)所示各次販賣第
    二、三級毒品犯行之用，未扣案插置門號0000-000000、000
    0-000000號行動電話各1支（各含0000-000000、0000-00000
    0號SIM卡1張），係案外人蔡志豪（綽號「饅頭」）借予被
    告使用一節，業據被告供述在卷（見原審卷第55頁），且依
    卷附行動電話申請人個資所示（見原審卷第35至36頁），行
    動電話門號0000-000000、0000-000000號之申請人分別為案
    外人He Wei及Nguyen Van Kinh；又遍閱全卷，並無證據證
    明所持有未扣案供犯罪事實欄一、(六)所示該次販賣第三級毒
    品犯行之用，未扣案之插置行動電話門號0000-000000號SIM
    卡之不詳廠牌行動電話機具所有人為被告，及該門號SIM卡
    係被告所申請，且在無證據證明上開門號之申請人及蔡志豪
    知情，或參與上開各次販賣毒品犯行之情況下，尚難認定為
    被告所有之物，爰不併予宣告沒收，附此敘明。
據上論結，應依刑事訴訟法第368條，判決如主文。
本案經檢察官劉家芳到庭執行職務。
中    華    民    國    100    年    12    月    08   日
            刑事第二庭     審判長法  官  邱  顯  祥
                                 法  官  王  鏗  普
                                 法  官  姚  勳  昌
以上正本證明與原本無異。
如不服本判決應於收受送達後10日內向本院提出上訴書狀，其未
敘述上訴之理由者，並得於提起上訴後10日內向本院補提理由書
（均須按他造當事人之人數附繕本）「切勿逕送上級法院」。
                                書記官  吳  宗  玲
中    華    民    國    100    年    12    月    08   日
附錄本案論罪科刑法條
毒品危害防制條例第4條
製造、運輸、販賣第一級毒品者，處死刑或無期徒刑；處無期徒
刑者，得併科新臺幣二千萬元以下罰金。
製造、運輸、販賣第二級毒品者，處無期徒刑或七年以上有期徒
刑，得併科新臺幣一千萬元以下罰金。
製造、運輸、販賣第三級毒品者，處五年以上有期徒刑，得併科
新臺幣七百萬元以下罰金。
製造、運輸、販賣第四級毒品者，處三年以上十年以下有期徒刑
，得併科新臺幣三百萬元以下罰金。
製造、運輸、販賣專供製造或施用毒品之器具者，處一年以上七
年以下有期徒刑，得併科新臺幣一百萬元以下罰金。
前五項之未遂犯罰之。
附表：
┌───┬───────────┬──────────┐
│編號  │      犯罪事實        │       主  文       │
├───┼───────────┼──────────┤
│      │犯罪事實欄一之(一)所示販│周弘健販賣第二級毒品│
│      │賣第二級毒品MDMA予呂培│，處有期徒刑柒年。未│
│      │安部分                │扣案之車牌號碼8020-D│
│      │                      │K號自用小客車壹臺沒 │
│  1   │                      │收之；未扣案之販賣第│
│      │                      │二級毒品所得新臺幣伍│
│      │                      │佰元沒收之，如全部或│
│      │                      │一部不能沒收時，以其│
│      │                      │財產抵償之。        │
├───┼───────────┼──────────┤
│      │犯罪事實欄一之(二)所示販│周弘健販賣第三級毒品│
│      │賣第三級毒品愷他命予史│，處有期徒刑伍年。未│
│      │蕙榕部分              │扣案之販賣第三級毒品│
│  2   │                      │所得新臺幣壹仟伍佰元│
│      │                      │沒收之，如全部或一部│
│      │                      │不能沒收時，以財產抵│
│      │                      │償之。              │
├───┼───────────┼──────────┤
│      │犯罪事實欄一之(三)所示販│周弘健販賣第三級毒品│
│      │賣第三級毒品愷他命予陳│，處有期徒刑伍年。未│
│      │柄勝部分              │扣案之販賣第三級毒品│
│  3   │                      │所得新臺幣伍佰元沒收│
│      │                      │之，如全部或一部不能│
│      │                      │沒收時，以財產抵償之│
│      │                      │。                  │
├───┼───────────┼──────────┤
│      │犯罪事實欄一之(四)所示販│周弘健販賣第三級毒品│
│      │賣第三級毒品愷他命予曾│，處有期徒刑伍年。未│
│  4   │靖森部分              │扣案之販賣第三級毒品│
│      │                      │所得新臺幣伍佰元沒收│
│      │                      │之，如全部或一部不能│
│      │                      │沒收時，以財產抵償之│
│      │                      │。                  │
├───┼───────────┼──────────┤
│      │犯罪事實欄一之(五)之1.所│周弘健販賣第三級毒品│
│      │示販賣第三級毒品愷他命│，處有期徒刑伍年。未│
│  5   │予陳秉豐部分          │扣案之販賣第三級毒品│
│      │                      │所得新臺幣伍佰元沒收│
│      │                      │之，如全部或一部不能│
│      │                      │沒收時，以財產抵償之│
│      │                      │。                  │
├───┼───────────┼──────────┤
│      │犯罪事實欄一之(五)之2.所│周弘健販賣第三級毒品│
│      │示販賣第三級毒品愷他命│，處有期徒刑伍年。未│
│  6   │予陳秉豐部分          │扣案之販賣第三級毒品│
│      │                      │所得新臺幣伍佰元沒收│
│      │                      │之，如全部或一部不能│
│      │                      │沒收時，以財產抵償之│
│      │                      │。                  │
├───┼───────────┼──────────┤
│      │犯罪事實欄一之(六)所示販│周弘健販賣第三級毒品│
│      │賣第三級毒品愷他命予邱│，處有期徒刑伍年。未│
│      │世斌部分              │扣案之車牌號碼8020-D│
│      │                      │K 號自用小客車壹臺沒│
│  7   │                      │收之；未扣案之販賣第│
│      │                      │三級毒品所得新臺幣壹│
│      │                      │仟伍佰元沒收之，如全│
│      │                      │部或一部不能沒收時，│
│      │                      │以財產抵償之。      │
└───┴───────────┴──────────┘